【裁判字號】    94,親,124
【裁判日期】    950126
【裁判案由】    否認子女
【裁判全文】
臺灣桃園地方法院民事判決               94年度親字第124號
原      告  丙○○
被      告  甲○○
特別代理人  乙○○
上列當事人間否認子女事件，於民國95年1 月12日辯論終結，本
院判決如下：
    主    文
確認被告甲○○非原告自陳東財受胎所生之女。
訴訟費用由被告負擔。
    事    實
甲、原告方面：
一、聲明：求為判決如主文所示。
二、陳述略稱：緣原告於民國（下同）九十四年五月三十日生產
    一女取名甲○○。按近代醫學推斷，婦女生產胎期，最近為
    一百八十一日，遲則三百零二天，此為我民法第一千零六十
    二條規定為受胎期間。查該女之受胎期間雖於原告與陳東財
    （九十三年十二月十一日死亡）婚姻關係存續中，惟該女甲
    ○○係從乙○○受胎所生，是故原告所產之女並非受胎自陳
    東財甚明，為此依法提起本訴。
三、證據：提出戶籍謄本二份為證。
乙、被告方面：同意原告之請求，對於財團法人長庚紀念醫院（
    林口）分院之親子鑑定報告無意見。
丙、本院依職權囑託財團法人長庚紀念醫院（林口）分院鑑定乙
    ○○與被告甲○○之血緣關係。
    理  由
一、程序方面：
  (一)按關於認諾及訴訟上自認或不爭執事實之效力之規定，於否
    認子女之訴，不適用之，民事訴訟法五百九十四條定有明文
    。本件被告雖同意原告請求，然因否認子女之訴事關公益，
    係屬法院應依職權調查之事項，揆諸前開條文之規定，並不
    生訴訟法上自認之效果，本院仍應依職權調查，合先敘明。
  (二)復按對於無訴訟能力人為訴訟行為，因其無法定代理人，或
    其法定代理人不能行代理權，恐致久延而受損害者，得聲請
    受訴法院之審判長，選任特別代理人，民事訴訟法第五十一
    條第一項定有明文。本件被告甲○○法定代理人不能行代理
    權，故選任原告所主張甲○○之生父乙○○為特別代理人。
二、按從子女出生日回溯第一百八十一日起至第三百零二日止為
    受胎期間，民法第一千零六十二條第一項著有明文。又妻之
    受胎，係在婚姻關係存續中者，推定其所生子女為婚生子女
    。如夫妻之一方能證明妻非自夫受胎者，應於知悉子女出生
    之日起，一年內提起否認之訴，民法第一千零六十三條另定
    有明文。
三、原告主張其與陳東財原係夫妻，原告於九十四年五月三十日
    生下甲○○，受婚生推定為原告與陳東財婚生子女之事實，
    業據原告提出戶籍謄本為證，又經財團法人長庚紀念醫院（
    林口）分院進行鑑定後所出具之親子鑑定報告結論稱「乙○
    ○是甲○○的親生父親」這一個假設由此次測試已實務上可
    以證實，是原告主張陳東財非被告甲○○之親生父親堪信為
    真實。本件原告受胎生下甲○○，其受胎期間既係在其與陳
    東財婚姻關係存續中，依前揭法律規定，自應推定被告甲○
    ○為陳東財與原告之婚生子女，然原告受胎懷有被告甲○○
    時，並非自陳東財受胎，準此，原告提起本件訴訟，於法洵
    屬有據，應予准許。
四、據上論結，本件原告之訴為有理由，依民事訴訟法第八十五
    條第一項前段、第七十八條，判決如主文。
中    華    民    國    95    年    1     月    26    日
                  家事法庭法  官  文衍正
上列正本證明與原本無異
如對本判決上訴，須於判決送達後20日內向本院提出上訴狀
中    華    民    國    95    年    1     月    26    日
                          書記官  陳月桂


司法院資訊處製作；財團法人民間司法改革基金會備份。
